# 水库水面是否可以作为有效资产？

提问人：审计小达人 时间：2019-09-05 11:13:07
当地水库有一个水库水面的土地证，评估价值为 10 亿，已与自来水公司签订租赁协议，可以产生租赁收入，请问该水库水面资产是否可以作为有效资产？

回答人：chenyiwei
这个问题首先应对照《企业会计准则——基本准则》的规定，判断是否满足“资产” 这一会计要素的定义和确认条件，其次是考虑应确认为哪一类型的资产。另外也涉及其计量问题。
就本案例而言，该水域使用权可以向自来水公司出租，可产生经济利益流入，故可以确认为资产，但要注意以下问题：
1 、根据水域使用权本身的年限和出租给自来水公司的年限相比较，确定是融资租赁还是经营租赁，据此确认无形资产或者长期应收款等不同类型的资产。
2 、该资产的计量金额不得超过其未来经济利益流入的现值。需关注该评估值是如何确定的，如果该评估值系采用重置成本法而不是收益现值法确定，且远高于未来现金流量现值的，则不能作为入账价值确定依据。
3 、关注将水域使用权出租给自来水公司的做法是否符合相关法律法规规定，该租金是否实质上相当于自来水公司应缴纳给政府的水资源费或者水资源税等，该收入转移给融资平台公司是否合规。